臺灣臺南地方法院刑事判決　　　　　　　100年度訴字第668號
公　訴　人　臺灣臺南地方法院檢察署檢察官
被　　　告　阮明宏
上列被告因違反毒品危害防制條例案件，經檢察官提起公訴（10
0年度毒偵字第991號），被告於準備程序進行中，就被訴事實為
有罪之陳述，經本院告知簡式審判程序意旨，並聽取公訴人及被
告之意見後，本院合議庭裁定由受命法官獨任依簡式審判程序審
理，判決如下：
    主  文
阮明宏施用第一級毒品，累犯，處有期徒刑玖月。
    事實及證據名稱
一、(一)阮明宏前因施用毒品案件，經本院以94年度毒聲字第341
    號裁定送觀察、勒戒後，認有繼續施用毒品之傾向，由本院
    於民國（下同）94年6月2日，以94年度毒聲字第460號裁定
    送強制戒治，嗣認無繼續強制戒治之必要，於97年3月12日
    將被告釋放，由臺灣臺南地方法院檢察署檢察官於97年3月
    19日，以97年度戒毒偵字第61號為不起訴處分確定；復於前
    開強制戒治處分執行完畢釋放後5年內，再度因施用毒品犯
    行，經本院以97年度訴字第2248號判處有期徒刑7月確定，
    又因施用毒品犯行，經本院以97年度訴字第2133號判處有期
    徒刑8月，由臺灣高等法院臺南分院以98年度上訴字第175號
    駁回上訴，經最高法院以98年度臺上字第2238號駁回上訴確
    定，再由臺灣高等法院臺南分院以98年度聲字第425號將上
    開有期徒刑7月、8月裁定應執行有期徒刑1年確定，執行至
    99年3月23日縮刑假釋出監（接續執行易服勞役3日，於99年
    3月26日出監），嗣至99年5月5日縮刑期滿，假釋未經撤銷
    ，以已執行完畢論。復因施用毒品犯行，經本院以99年度訴
    字第1157號判處有期徒刑8月確定（現正執行中）。(二)詎阮
    明宏仍不知惕勵，竟基於施用第1級毒品海洛因之犯意，於
    100年3月9日晚間8時許，在其位於臺南市○○區○○街72號
    5樓之2住處，施用海洛因1次。嗣警方於100年3月11日下午1
    時20分許，在臺南市○○區○○街123號前，因阮明宏遭臺
    灣臺南地方法院檢察署另案通緝之案件將之逮捕，阮明宏遂
    於員警未知悉其有上開施用海洛因行為前，主動向員警表示
    上開施用海洛因行為，自首而接受制裁，警方並於100年3月
    11日下午4時40分許，得其同意採其尿液送驗，檢驗結果呈
    現鴉片類陽性、嗎啡陽性反應。案經臺南市政府警察局報告
    臺灣臺南地方法院檢察署檢察官偵查起訴。
二、證據名稱：被告阮明宏於警詢時及偵審中之自白、臺灣檢驗
    科技股份有限公司濫用藥物實驗室100年4月11日KH／2011／
    00000000號濫用藥物檢驗報告1紙、送驗尿液年籍對照表1紙
    及臺灣高等法院被告前案紀錄表1份。
三、另本件被告上開施用第1級毒品之時間及地點，業據其於警
    詢時及偵審中供述明確（見警卷第3頁，毒偵卷第16頁，本
    院卷第21、22頁），爰依被告之供述，更正記載如上，又
    被告於警詢時業已供承上開時、地之本件施用海洛因犯行，
    嗣於偵查中供稱其係於100年3月9日下午2時許為之云云，復
    經被告於審理中供述100年3月9日晚間8時許方係正確之本件
    施用海洛因時間等語明確，自以警詢時及審理中供承之時間
    為是，附為說明；另公訴意旨及本院認定者均係指被告於10
    0年3月11日下午4時40分許，經警方採尿檢驗之該次施用海
    洛因犯行，犯罪基本事實尚屬相同，應予指明。再者，人體
    施用毒品經尿液排出之時間，依吸食量之多寡、喝水量、施
    用方式、人體代謝功能、吸食者之年齡、性別及檢驗方法之
    靈敏度等事項有所差異，因人及個案而不同，此為實務所肯
    認，故無法排除施用者在施用海洛因之26小時後所排出之尿
    液仍有被檢測出嗎啡陽性陽性反應之可能，是被告於警詢時
    及偵審中關於本件施用毒品時間、地點之自白，尚非無的，
    應可採認，公訴人認為被告施用海洛因之時間應於上開採尿
    之時起往前回溯26小時內之某時之主張，尚值斟酌。又被告
    前有上開毒品罪刑及執行完畢之情，有臺灣高等法院被告前
    案紀錄表在卷可按，其前受有期徒刑之執行完畢，5年以內
    故意再犯本件有期徒刑以上之罪，為累犯，應依刑法第47條
    第1項規定，加重其刑。另被告於員警發覺本件施用海洛因
    犯行前，即主動供出有上開施用海洛因行為，願意接受裁判
    等情，有被告之警詢供述在卷可佐（見警卷第1至3頁背面）
    ，爰依刑法第62條前段規定減輕其刑，並先加後減輕之。爰
    審酌被告曾因施用毒品案件，經強制戒治及有期徒刑執行完
    畢，仍不能戒除毒癮，再犯本罪，顯見其戒除毒癮之意志薄
    弱，自有使其接受相當時期監禁處遇以教化性情之必要，惟
    念其犯後坦承犯行，且施用毒品在性質上乃屬對自我身心健
    康之自戕行為，對於他人生命、身體、財產等法益，尚無明
    顯而重大之實害，暨其犯罪之動機、目的、犯後承認犯行及
    檢察官具體之有期徒刑9月之求刑等一切情狀，量處如主文
    所示之刑，以資懲儆。
四、據上論斷，依刑事訴訟法第273條之1第1項、第299條第1項
    前段、第310條之2、第454條第2項，毒品危害防制條例第10
    條第1項、刑法第11條前段、第47條第1項、第62條前段，判
    決如主文。又本判決係依刑事訴訟法第310條之2及第454條
    所製作之簡化判決，依法僅需記載犯罪事實、證據名稱及應
    適用之法條，並得以簡略方式為之，附此敘明。
本案經檢察官李白松到庭執行職務。
中    華    民    國   100    年    6     月    30    日
                  刑事第十二庭    法  官  盧鳳田
以上正本證明與原本無異。
如不服本判決應於收受本判決後10日內向本院提出上訴書狀，並
應敘述具體理由。其未敘述上訴理由者，應於上訴期間屆滿後20
日內向本院補提理由書狀（均須按他造當事人之人數附繕本）「
切勿逕送上級法院」。
                                  書記官  黃憶筑
中    華    民    國   100    年    6     月    30    日
附錄本案論罪科刑法條全文：
毒品危害防制條例第10條：
施用第一級毒品者，處 6 月以上 5 年以下有期徒刑。
施用第二級毒品者，處 3 年以下有期徒刑。